【裁判字號】    99,台抗,326
【裁判日期】    990513
【裁判案由】    侵害著作權有關財產權爭議等聲請法官迴避
【裁判全文】
最高法院民事裁定              九十九年度台抗字第三二六號
抗  告  人  甲○○
上列抗告人因與相對人乙○○等間請求侵害著作權有關財產權爭
議等上訴事件，聲請法官迴避，對於中華民國九十九年二月二十
六日智慧財產法院裁定（九十九年度民聲上字第二號），提起抗
告，本院裁定如下：
    主  文
抗告駁回。
抗告訴訟費用由抗告人負擔。
    理  由
本件抗告人以原法院九十八年度民著上字第二八號（下稱上字第
二八號）侵害著作權有關財產權爭議等上訴事件【第一審案號為
原法院九十八年度民著訴字第二三號（下稱訴字第二三號）】承
審之受命法官汪漢卿，於第一審曾參與案情實體上相互牽連合而
為一之原法院同年度民著訴字第二二號（下稱訴字第二二號）判
決，且該訴字第二二號與訴字第二三號事件本為同一訴訟案之分
割，兩案原告、證據及系爭標的，並無不同，兩案共十名被告係
同一件共同使用偽造證據興訟及侵權訟爭之共同被告，該法官可
視同曾參與該訴訟事件之前審裁判或仲裁者，因依民事訴訟法第
三十三條第一項第一、二款及第三十二條第七款規定，聲請該法
官迴避。原法院以：按民事訴訟法第三十二條第七款所稱法官曾
參與該訴訟事件之前審裁判者，除有特殊情形外，恆指該事件之
下級審裁判而言。又同法第三十三條第一項第二款所謂足認法官
執行職務有偏頗之虞之情形，係指法官於訴訟之結果有利害關係
或於當事人有親交嫌怨等客觀事實，足使人疑其為不公平之審判
者而言。若法官僅於訴訟程序之指揮、有關法律之見解或准否當
事人調查證據之聲請或其他類此情形，不能認為其有聲請迴避之
原因。另聲請法官迴避原因，依同法第三十四條第二項、第二百
八十四條規定，應提出能即時調查之證據以釋明之。查法官汪漢
卿雖曾參與訴字第二二號事件，惟上字第二八號事件第一審案號
為訴字第二三號，且兩案之被告分別為黃文玲、董子祺（訴字第
二二號）及乙○○、丙○○、丁○○、戊○○、己○○、庚○○
、辛○○、壬○○（訴字第二三號），兩者並非同一事件，抗告
人空言指兩案共十名被告係同一件共同使用偽造證據興訟及侵權
訟爭之共同被告，並謂該法官汪漢卿可視同曾參與該訴訟事件之
前審裁判者，卻未提出能即時調查之證據以釋明之，已難認有民
事訴訟法第三十二條第七款規定之法官應自行迴避事由。又汪漢
卿法官參與訴字第二二號判決，有關案件事實及判決理由之認定
，乃承審法官依卷內證據，經自由心證與論理法則，本於法律之
確信所為之認定，縱與抗告人之主張迥然有別，亦難遽認承審法
官之執行職務有偏頗之虞，抗告人復未提出其他能即時調查之證
據釋明汪漢卿法官有何客觀事實證明足使人懷疑為不公平審判，
因以裁定駁回其聲請，經核於法並無違背。抗告論旨，泛謂其已
陸續提出民事上訴理由狀、民事上訴補充理由狀(1)、刑事告訴補
充理由狀(9)、刑事告訴補充理由狀(一)、民事答辯一狀及訴字第二
二號判決等影本，並以該書狀可釋明判決理由諸多違背法理常情
及經驗法則之處，足認汪漢卿法官有不公平審判之一斑等與原裁
定結果不生影響之理由，指摘原裁定不當，求予廢棄，不能認為
有理由。
據上論結，本件抗告為無理由。依智慧財產案件審理法第一條、
民事訴訟法第四百九十五條之一第一項、第四百四十九條第一項
、第九十五條、第七十八條，裁定如主文。
中    華    民    國  九十九  年    五    月   十三   日
                      最高法院民事第五庭
                          審判長法官  朱  建  男
                                法官  顏  南  全
                                法官  林  大  洋
                                法官  沈  方  維
                                法官  王  仁  貴
本件正本證明與原本無異
                                      書  記  官
中    華    民    國  九十九  年    五    月  二十六  日
                                                      Ｅ

司法院資訊處製作；財團法人民間司法改革基金會備份。
